臺灣高等法院刑事判決　　　　　　　　94年度上訴字第1461號
上　訴　人
即　被　告　甲○○
上列上訴人因違反毒品危害防制條例案件，不服臺灣板橋地方法
院94年度訴字第517號，中華民國94年4月14日第一審判決（起訴
案號：臺灣板橋地方法院檢察署93年度毒偵字第5635號、93年度
核退毒偵字第1560號），提起上訴，本院判決如下：
    主  文
上訴駁回。
    事  實
一、甲○○前因施用毒品案件，經觀察、勒戒後，認有繼續施用
    毒品之傾向，再令入戒治處所施以強制戒治，已於民國92年
    10月4日強制戒治完畢，並由臺灣板橋地方法院檢察署檢察
    官於92年11月10日以92年度戒毒偵字第365號處分不起訴確
    定。詎甲○○仍不知悔改，基於施用第一級毒品海洛因之概
    括犯意，自93年1月間某日起至同年10月28日上午9時許止，
    在臺北縣中和市○○街223號2樓住處，以將海洛因摻水置入
    醫療用注射針筒（未扣案）皮下注射之方法，連續多次施用
    海洛因，平均約每星期施用3次；甲○○復另行起意，基於
    施用第二級毒品安非他命之概括犯意，自93年7月間某日起
    至同年10月28日上午9時許止，在上揭住處，以將安非他命
    置於臨時以玻璃球替代使用之吸食器內加火燒烤使成煙霧狀
    後吸食之方法，連續多次施用安非他命，平均約每星期施用
    3次；其間，曾於93年8月20日晚上10時許，在台北縣中和市
    ○○街223號2樓為警查獲並扣得甲○○所有、供施用安非他
    命所用之玻璃球吸食器1個（翌日經檢察官准予具保釋放）
    ，復於93年10月28日下午1時20分許，在臺北縣中和市○○
    路○段437號3樓為警查獲。
二、案經臺北縣政府警察局海山分局報請暨臺北縣政府警察局移
    送臺灣板橋地方法院檢察署檢察官偵查起訴。
    理  由
一、被告甲○○經合法傳喚無正當理由未到庭辯解，惟上揭事實
    ，業據被告甲○○於檢察官偵查中、原審審理時自白不諱，
    且被告於93年8月20日為警查獲後所採尿液經以氣相層析質
    譜儀法鑑定結果，呈鴉片類（嗎啡）陽性反應，有臺北縣政
    府警察局海山分局偵辦毒品危害防制條例案被移送者姓名及
    代碼對照表、臺灣檢驗科技股份有限公司濫用藥物尿液檢驗
    報告（編號CH/2004/80437）各1份附卷可稽（按施用海洛因
    後，係以嗎啡型態自尿液排出），又被告於93年10月28日為
    警查獲後所採尿液經以氣相層析質譜儀法鑑定結果，亦呈安
    非他命類及鴉片類（嗎啡）陽性反應，有臺北縣政府警察局
    偵辦毒品案件尿液代碼表、臺灣檢驗科技股份有限公司濫用
    藥物尿液檢驗報告（編號CH/2004/A0563）各1份附卷可憑，
    此外復有上開吸食器1個扣案可資佐證，堪認被告確有上揭
    施用海洛因及安非他命之犯行。再者，被告有事實欄所載曾
    因施用毒品經強制戒治完畢後，由檢察官處分不起訴確定之
    紀錄，亦有上開不起訴處分書、本院被告全國前案紀錄表各
    1份在卷可考。綜上所述，本案事證明確，被告犯行洵堪認
    定。
二、按海洛因及安非他命分別屬第一級及第二級毒品，毒品危害
    防制條例第2條第2項第1款及第2款定有明文。被告前因施用
    毒品，經強制戒治完畢，由檢察官為不起訴處分，5年內再
    施用第一級及第二級毒品，核其所為係犯毒品危害防制條例
    第10條第1項之施用第一級毒品罪及同條第2項之施用第二級
    毒品罪；其持有海洛因及安非他命之低度行為，分別為施用
    之高度行為所吸收，均不另論罪；其先後多次施用海洛因及
    安非他命之犯行，均時間緊接，方法相同，各觸犯構成要件
    相同之罪名，顯係基於概括之犯意為之，均為連續犯，應依
    刑法第56條規定各以一罪論並加重其刑；其所犯上開二罪，
    犯意各別，行為互異，應分論併罰。公訴意旨雖認被告施用
    安非他命之犯罪時間起點均係93年1月間某日云云，惟遍查
    卷宗資料，被告從未供稱自93年1月間某日起即施用安非他
    命，亦無其他積極證據足認被告係自93年1月間某日起即施
    用安非他命，此部分之公訴意旨容有違誤，惟因公訴人認被
    告前後施用安非他命之行為，均係基於概括犯意為之，為連
    續犯，自無庸另為無罪之諭知。原審適用毒品危害防制條例
    第10條第1項、第2項，刑法第11條前段、第56條、第38條第
    1項第2款、第51條第5款，審酌被告之素行（參考卷附本院
    被告全國前案紀錄表），曾因施用毒品經強制戒治完畢，仍
    不知戒除施用毒品之惡習，惟念其犯行係戕害自身，對社會
    治安危害非鉅，暨其犯罪之動機、目的、手段、施用毒品之
    期間及頻率、犯罪後坦承犯行、態度尚稱良好等一切情狀，
    分別量處被告施用第一級毒品部分有期徒刑玖月，施用第二
    級毒品罪部分有期徒刑陸月之刑，並定其執行刑有期徒刑壹
    年貳月。並說明扣案之玻璃玻吸食器1個，係被告所有、臨
    時替代供施用安非他命所用之物，業據被告供明在卷，併依
    刑法第38條第1項第2款宣告沒收，經核認事用法俱無不合，
    量刑亦稱妥適。被告未具理由，提起上訴，指摘原判決不當
    ，核無理由，應予以駁回。
三、被告經合法傳喚，無正當理由不到庭，爰不待其陳述，逕行
    判決，併此敘明。
據上論斷，應依刑事訴訟法第368條、第371條，判決如主文。
本案經檢察官王安明到庭執行職務。
中　　華　　民　　國　　94　　年　　7 　　月　　12　　日
                  刑事第十七庭審判長法　官  吳  啟  民
                                    法  官  林  瑞  斌
                                    法  官  蘇  隆  惠
以上正本證明與原本無異。
施用第一級毒品如不服本判決，應於收受送達後十日內向本院提
出上訴書狀，其未敘述上訴之理由者並得於提起上訴後十日內向
本院補提理由書（均須按他造當事人之人數附繕本）。
其餘不得上訴。
                                    書記官  周  素  秋
中　　華　　民　　國　　94　　年　　7 　　月　　12　　日
附錄本案論罪科刑法條全文：
毒品危害防制條例第10條
施用第一級毒品者，處6月以上5年以下有期徒刑。
施用第二級毒品者，處3年以下有期徒刑。
